臺灣臺南地方法院刑事判決　　　　　　　　　　　　　九十年度易字第二四七一號
　　公　訴　人　臺灣臺南地方法院檢察署
　　被　　　告　乙○○
　　被　　　告　甲○○
右列被告因賭博案件，經檢察官聲請簡易判決處刑（九十年度偵字第九二七七、九七
一七號）），本院認不宜以簡易判決處刑，改以通常訴訟程序審判，判決如左：
    主  文
乙○○連續在公眾得出入之場所賭博財物，處罰金伍仟元，如易服勞役，以參佰元折
算壹日。
扣案賭博性電動機具參台（含彈珠台壹台、新象王貳台）及賭資新台幣壹仟陸佰壹拾
元均沒收。
乙○○被訴違反電子遊戲場業管理條例部分無罪。
甲○○無罪。
    事  實
一、乙○○係位於公眾得出入之台南市○○路六四七號「南興超商」之負責人，前曾
    於民國八十七年間因賭博罪，經台灣台南地方法院以八十七年易字第八七三號判
    決判處有期徒刑四月確定，並於民國八十七年六月九日執行完畢（於本件不構成
    累犯），詎仍不知悔改，又自民國九十年八月初起，在公眾得出入之上址設置賭
    博性電動玩具彈珠台乙台、小瑪麗類電動玩具新象王二台，藉上開電子遊戲機，
    連續與不特定之人賭博財物。參與彈珠台賭博之人，每次投入新台幣（下同）硬
    幣十元兌換十分，新象王賭機則是投十元硬幣兌換二十分，均再以分數隨意押注
    輸贏，如押中者可得倍數不等分數，未押中則分數歸電玩機具所有。賭客若贏依
    所剩分數的一至五十倍向乙○○兌換對等之商品，以不確定之或然率決定財物之
    得喪，而先後多次以上開賭博機具與不特定顧客賭博財物。嗣於同年八月十三日
    二十時二十分許，在上址，經警當場查獲甲○○投入十元硬幣在上址賭玩彈珠台
    ，並扣得電動賭博機具「彈珠台」一台、新象王二台，及機具內之賭資一千六百
    一十元。
二、案經台南市警察局第一分局報請台灣台南地方法院檢察署檢察官偵查起訴。
    理  由
壹、被告乙○○部分
一、有罪部分
（一）右揭犯罪事實，業據被告乙○○於警訊初訊及本署偵查中坦承不諱，並有扣案
      之前開電動賭博機具及賭資可稽，核與被告前開任意性自白相符，可見被告確
      以前開電動賭博機具與不特定賭客賭博財物無誤。本件事證明確，被告犯行堪
      以認定。
（二）被告於所營公眾得出入之超市設置賭博機具，與賭客對賭，以偶然、不確定之
      或然率決定財物之得喪、輸贏，核其所為係犯刑法第二百六十六條第一項前段
      之賭博罪。其於設置上開電玩期間內，以之與不特定顧客賭博財物之先後多次
      犯行均時間緊接，犯意概括，所犯構成要件相同，為連續犯，應依刑法第五十
      六條規定，以一罪論，並加重其刑。爰審酌被告設置之機台僅三台，期間僅十
      餘日，情節非重，又於本院審判期日坦承犯罪，態度良好等一切情狀，量處如
      主文所示之刑，並諭知易服勞役之折算標準，以資懲儆。
（三）扣案之賭博機具「彈珠台」一台、新象王二台係當場賭博之器具，上開機台內
      查獲之賭資計一千六百一十元係賭檯中之財物，均應依刑法第二百六十六條第
      二項沒收。
二、無罪部分
    公訴意旨另以：被告乙○○明知未依電子遊戲場業管理條例規定辦理營利事業登
    記，不得經營電子遊戲場業，自民國九十年八月初起，在台南市○○路六四七號
    「南興超商」內擺設「彈珠台」一台、新象王二台，供不特定人益智娛樂併賭博
    財物，因認被告乙○○所為另涉犯電子遊戲場業管理條例第二十二條之違反同條
    例十五條規定，未經辦理營利事業登記經營電子遊戲場業罪嫌。然按電子遊戲場
    業管理條例第三條規定「本條例所稱電子遊戲場業，指設置電子遊戲機供不特定
    人益智娛樂之營利事業」；同條例第四條第一項規定「本條例所稱電子遊戲機，
    指利用電、電子、電腦、機械或及他類似方式操縱，以產生或顯示聲光影像、圖
    案、動作之遊樂機具，或利用上述方式操縱鋼珠或鋼片發射之遊樂機具；但未具
    影像、圖案，僅供兒童騎乘者，不包括在內」；同法條第二項規定「前項電子遊
    戲機不得有賭博或妨害風化之設計及裝置，其分類如下：一、益智類、二鋼珠類
    、三、娛樂類」。又同條例第二十一條亦規定「電子戲場業不得設置本條例施行
    前已公告查禁之電子遊戲機供人娛樂」。足見電動賭博機具並非電子遊戲場業管
    理條例所規範之對象。是電子遊戲場業管理條例第二十二條規定處罰者，限於行
    為人本得依同條例辦理營利事業登記，但卻未辦理營利事業登記即經營電子遊戲
    場業而言。倘行為人所擺設之遊戲機非屬同條例第四條所定之範圍，而為公告查
    禁之賭博性電動玩具，自非同條例第二十二條所規範得處罰之範疇。查本件被告
    乙○○所設置之機台均屬賭博性電動玩具，並供擺設與不特定賭客對賭之用，已
    如前述，自無就被告乙○○設置電動賭博機具行為，另論以電子遊戲場業管理條
    例第二十二條罪責之餘地。此外，復查無其他積極證據足資證明被告乙○○另有
    此部分犯罪，公訴人認此事實與前開起訴論罪部分為數罪併罰之關係，爰另為無
    罪之諭知。
貳、被告甲○○部分
一、公訴意旨略以：被告甲○○於九十年八月十三日二十時二十分許，在被告經營之
    南興超商，經警當場查獲投入十元硬幣在上址賭玩彈珠台，為觸犯刑法第一百六
    十六條第一項前段之賭博罪云云。
二、按犯罪事實應依證據認定之，無證據不得推定其犯罪事實；又不能證明被告犯罪
    者，即應諭知無罪之判決，刑事訴訟法第一百五十四條、第三百零一條第一項分
    別定有明文。
三、本件公訴人認被告甲○○涉有賭博罪嫌，無非以上揭事實，業據被告甲○○承認
    等資為依據。
四、訊據被告堅決否認有右揭犯行，辯稱：其雖知被告乙○○之賭博機具，玩贏可兌
    換商品，但自己僅投入十元供暫時娛樂之用，尚無兌換商品之行為等語。
五、按在公共場所或公眾得出入之場所賭博財物者，處一千元以下罰金。但以供人暫
    時娛樂之物為賭者，不在此限，刑法第二百六十六條第一項但書定有明文。經查
    ：被告甲○○正於被告乙○○店內投入十元，把玩賭博機具彈珠台中即遭警查獲
    ，有被告甲○○之警訊筆錄在卷可證，其所投入之賭資僅十元，應係供人暫時娛
    樂之物，尚不構成賭博罪，可以認定；退步言之，若認其投入十元把玩彈珠台之
    行為有贏取大額金錢之可能而構成刑法第二百六十六條第一項前段之賭博罪，然
    被告甲○○投入之十元硬幣所換取之彈珠遊戲尚未完畢，自無輸贏勝負，亦無兌
    換商品之可能，其既尚未完成賭博遊戲，犯行即屬未遂，而本罪並無處罰未遂犯
    之規定，其行為應屬不罰。
六、據上所陳，本件依調查所得證據尚不足以證明被告甲○○確有賭博之犯行，此外
    復查無其他積極證據足資證明被告甲○○有右述犯行，揆諸首開說明，犯罪尚屬
    不能證明，應為無罪之諭知。
據上論斷，應依刑事訴訟法第三百零一條第一項、第二百九十九條第一項前段，刑法
第五十六條、第二百六十六條第一項前段、第四十二條第二項、第二百六十六條第二
項，罰金罰鍰提高標準條例第一條前段、第二條，判決如主文。
本案經檢察官陳本良到庭執行職務。
中      華      民      國      九十一    年      一    月    二      日
                              臺灣臺南地方法院刑事第五庭
                                      法  官  石 家 禎
右正本證明與原本無異。
如不服本判決應於送達後十日內向本院提出上訴狀。
                                      書記官  葉 東 平
中      華      民      國      九十一    年      一    月    二      日
附錄本案論罪科刑法條全文：
刑法第二百六十六條：
 (普通賭博罪與沒收物)
在公共場所或公眾得出入之場所賭博財物者，處一千元以下罰金。但以供
人暫時娛樂之物為賭者，不在此限。
當場賭博之器具與在賭檯或兌換籌碼處之財物，不問屬於犯人與否，沒收
之。
